【裁判字號】    99,上訴,985
【裁判日期】    990525
【裁判案由】    毒品危害防制條例
【裁判全文】
臺灣高等法院臺中分院刑事判決         99年度上訴字第985號
上  訴  人
即  被  告  甲○○
上列上訴人因毒品危害防制條例案件，不服臺灣臺中地方法院99
年度訴字第89號中華民國99年4月14日第一審判決（起訴案號：
臺灣臺中地方法院檢察署98年度毒偵字第4462號），提起上訴，
本院判決如下：
    主  文
上訴駁回。
    理  由
一、依刑事訴訟法第350條、第361條、第362條、第367條規定，
    不服地方法院之第一審判決而上訴者，須提出上訴書狀，並
    應敘述具體理由，為上訴必備之程式；其所提出之書狀未敘
    述上訴理由，或僅曾以言詞陳述上訴理由者，均應於上訴期
    間屆滿後二十日內補提理由書於第一審法院。第一審法院經
    形式審查，認逾期未補提上訴理由者，應定期間先命補正；
    逾期未補正者，為上訴不合法律上之程式，應以裁定駁回。
    倘已提出上訴理由，但所提非屬具體理由者，則由第二審法
    院以上訴不合法律上之程式，判決駁回。而所謂具體理由，
    必係依據卷內既有訴訟資料或提出新事證，指摘或表明第一
    審判決有何採證認事、用法或量刑等足以影響判決本旨之不
    當或違法，而構成應予撤銷之具體事由，始克當之（例如：
    依憑證據法則具體指出所採證據何以不具證據能力，或依憑
    卷證資料，明確指出所為證據證明力之判斷如何違背經驗、
    論理法則）；倘僅泛言原判決認定事實錯誤、違背法令、量
    刑失之過重或輕縱，而未依上揭意旨指出具體事由，或形式
    上雖已指出具體事由，然該事由縱使屬實，亦不足以認為原
    判決有何不當或違法者（例如：對不具有調查必要性之證據
    ，法院未依聲請調查亦未說明理由，或援用證據不當，但除
    去該證據仍應為同一事實之認定），皆難謂係具體理由，俾
    與第二審上訴制度旨在請求第二審法院撤銷、變更第一審不
    當或違法之判決，以實現個案救濟之立法目的相契合，並節
    制濫行上訴（最高法院97年度臺上字第892號判決意旨可資
    參照）。又理由是否具體，則屬第二審法院審查之範圍，不
    在命補正之列，亦即上訴書狀已記載理由，並有具體之敘述
    時，其上訴既屬合法，第二審法院固應就其理由之是否可取
    ，為實體之審理及判斷；如認其上訴書狀雖記載理由，但並
    未具體敘述時，則無須再命補正，可逕認其上訴不合法，以
    判決駁回之，此有最高法院97年度臺上字第1281號判決意旨
    可參。
二、本案上訴人即被告（下稱被告）甲○○不服原審判決提起上
    訴，其上訴狀所載理由，略以：(一)科刑時應以行為人之責任
    為基礎，並審酌一切情況，尤應注意刑法第57條所列10款事
    項，以為科刑輕重之標準。被告施用毒品實屬染患毒品之病
    患，施用毒品固應受非難，然被告施用毒品並未對他人造成
    危害，且犯後坦承犯行，犯後態度良好，原審判處被告1年6
    個月徒刑實屬過重。(二)彰化地院98年訴字第426號判決將犯
    罪者施用數次毒品合併為1個判決，被告之案件卻遭分為3案
    3 個判決，且被告施用毒品之行為核屬連續犯，應屬裁判上
    一罪，原判決未為此而以3個判決判處被告徒刑，實不利於
    被告，請准將本案併至目前於貴院審理之2案，期為有利被
    告之裁判。據此，請予以撤銷原判決，另為妥適之判決，以
    啟自新云云。
三、經查：上開被告甲○○所提之上訴理由，要非屬所謂之具體
    理由【即必須依據卷內既有訴訟資料或提出新事證，具體指
    摘或表明第一審判決有何採證認事、用法或量刑等足以影響
    判決本旨之不當或違法，而構成應予撤銷之具體事由，始克
    當之（例如：依憑證據法則具體指出所採證據何以不具證據
    能力，或依憑卷證資料，明確指出所為證據證明力之判斷如
    何違背經驗、論理法則）】。本件被告上訴理由僅泛言：原
    審量刑過重，並指原審未依連續犯論處，以3案判處被告徒
    刑。然查被告所犯之施用毒品犯行，均於民國95年7月1日新
    刑法施行後，自應依新法論罪科刑，新法業已廢除連續犯之
    規定，則無適用連續犯之餘地。且量刑輕重係屬事實審法院
    得依職權自由裁量之事項，茍已斟酌刑法第57條各款所列情
    狀而未逾法定刑度，即不得遽指為違法。被告對原審判決採
    用證據、認定事實及適用法律等節均不爭執，而原審判決理
    由已詳予載明量刑之依據：「被告所犯上開2罪，犯意各別
    ，行為不同，應分論併罰。又查被告受有上開犯罪事實欄所
    載之有期徒刑之宣告，並經執行完畢，有臺灣高等法院被告
    前案紀錄表1件在卷可稽，其受有期徒刑執行完畢後，5年以
    內故意再犯本案有期徒刑以上之2罪，均為累犯，均應依刑
    法第47條第1項規定加重其刑。」、「爰審酌被告前犯多次
    施用毒品等罪、素行不佳，有前揭前案紀錄表在卷可稽，且
    前已因施用毒品接受觀察勒戒及判刑，竟仍無視於毒品對於
    自身健康之戕害及國家對於杜絕毒品犯罪之禁令，猶施用毒
    品不輟，再為本案犯行，足見被告自制能力尚有未足，顯乏
    禁絕毒害之決心，仍有令其接受相當期間監禁教化之必要，
    以促其及早矯正吸毒惡習，併衡酌施用毒品固戕害個人健康
    至鉅，然就他人權益之侵害仍屬有限，及其犯後業已坦承犯
    行之態度，暨其犯罪之動機、目的、手段等一切情狀，分別
    量處如主文所示之刑，並定其應執行之刑」（參原判決第2
    、3頁）。原審顯已注意適用刑法第57條之規定，原審所處
    之刑符合「罰當其罪」之原則，本院經核並無輕重失衡之情
    形。是被告既未依法指摘或表明第一審判決有何採證認事、
    用法或量刑等足以影響判決本旨之不當或違法，而構成應予
    撤銷之具體事由，揆諸上開最高法院判決意旨，及依「程序
    優先於實體」之刑事訴訟法原則，本件上訴自不合法定上訴
    程式，應予駁回，並不經言詞辯論為之。
據上論斷，應依刑事訴訟法第367條前段、第372條，判決如主文
。
中    華    民    國    99    年    5     月    25    日
            刑事第五庭  審判長法  官  趙  春  碧
                              法  官  何  秀  燕
                              法  官  林  宜  民
以上正本證明與原本無異。
施用第一級毒品部分得上訴。
不得上訴。
如不服本判決應於收受送達後10日內向本院提出上訴書狀，其未
敘述上訴之理由者，並得於提起上訴後10日內向本院補提理由書
（均須按他造當事人之人數附繕本）「切勿逕送上級法院」。

                              書記官  吳  雅  菁
中    華    民    國    99    年    5     月    25    日

司法院資訊處製作；財團法人民間司法改革基金會備份。
